臺灣彰化地方法院員林簡易庭民事判決
111年度員簡字第259號
原      告  合作金庫商業銀行股份有限公司

法定代理人  雷仲達   
訴訟代理人  王東隆  
被      告  賴仕軒（即富夾天下娃娃屋）

上列當事人間請求清償債務事件，本院於民國111年10月13日言
詞辯論終結，判決如下：
    主      文
一、被告應給付原告新臺幣18萬1,752元，及自民國111年5月27
    日起至清償日止，按週年利率百分之2.095計算之利息，暨
    自民國111年6月28日起至清償日止，逾期在6個月以內者，
    按上開利率百分之10，逾期超過6個月者，按上開利率百分
    之20計算之違約金。
二、訴訟費用由被告負擔。
三、本判決第一項得假執行，但被告如以新臺幣18萬1,752元為
    原告預供擔保，得免為假執行。　　
    事實及理由
一、原告主張：被告於民國109年5月27日向原告借款新臺幣（下
    同）30萬元，且約定自110年3月27日起之利息依定儲指數月
    指標利率加計百分之1.005計算，而違約金則自應償付日起
    逾期在6個月以內者、逾期超過6個月者，各按上開利率百分
    之10、百分之20計算；然被告嗣於111年5月27日即未依約清
    償本息，則依授信約定書第5條之規定，剩餘借款本金18萬1
    ,752元之債務應視為全部到期，且現今之定儲指數月指標利
    率為百分之1.09。因此，原告茲依消費借貸之法律關係，請
    求被告給付如主文第一項所示之剩餘本金、利息與違約金等
    語。
二、被告抗辯：被告承認積欠原告所主張如主文第一項所示之剩
    餘本金、利息與違約金，但被告現已向本院聲請債務前置協
    商，故請求停止訴訟等語，並聲明：原告之訴駁回。
三、原告主張之上開事實，業據其提出借據、授信約定書、定儲
    指數月指標利率表、貸放資料查詢單為證，且亦已為到庭之
    被告所自認（見本院卷第42頁），故堪認上開事實為真正。
    從而，原告依消費借貸之法律關係，請求被告給付如主文第
    一項所示之本金、利息及違約金，為有理由，應予准許。
四、關於假執行之說明：原告勝訴部分，所命給付金額未逾50萬
    元，爰依民事訴訟法第436條第2項、第389條第1項第5款之
    規定，依職權宣告假執行；並依民事訴訟法第436條第2項、
    第392條第2項之規定，依職權酌定相當擔保金額，宣告被告
    預供擔保，得免為假執行。
五、訴訟費用負擔之依據：民事訴訟法第78條。　　　　
中　　華　　民　　國　　111 　年　　10　　月　　14　　日
                  員林簡易庭  法  官  許嘉仁
以上正本係照原本作成。
如不服本判決，須於判決送達後20日內向本院提出上訴狀（須按
他造當事人之人數附繕本）。如委任律師提起上訴者，應一併繳
納上訴審裁判費。
中　　華　　民　　國　　111 　年　　10　　月　　14　　日
        　　　　　　　        書記官  陳火典